【裁判字號】    99,易,152
【裁判日期】    990422
【裁判案由】    詐欺
【裁判全文】
臺灣基隆地方法院刑事判決               99年度易字第130號
公  訴  人  臺灣基隆地方法院檢察署檢察官
被      告  乙○○
上列被告因詐欺案件，經檢察官提起公訴（99年度偵字第227號
），及追加起訴（99年度偵字第1508號）被告於準備程序中就被
訴事實為有罪之陳述，受命法官於聽取當事人之意見後，由本院
合議庭裁定由受命法官獨任以簡式審判程序判決如下：
    主    文
乙○○犯詐欺得利罪，共罪，均累犯，各處拘役伍拾日，如易
科罰金，均以新臺幣壹仟元折算壹日。應執行拘役壹百壹拾日，
如易科罰金，以新臺幣壹仟元折算壹日。
扣案電腦主機壹台，沒收。
    犯罪事實
一、乙○○前於民國96年間，因詐欺案件，經臺灣臺北地方法院
    以97年度簡字第611號判處有期徒刑3月確定，於97年9月21
    日縮刑期滿執行完畢。詎其仍未知悔改，基於為自己得財產
    上不法利益之犯意，利用位於基隆市○○區○○路165之4號
    5樓住處之電腦設備連結網路，在「神鬼奇兵ONLINE」之網
    路遊戲上分別申請「buthappy0001」、「buthappy0002」及
    「buthappy0726」，以佯稱自己係遊戲內所屬公會會長、玩
    家若願意提供遊戲點數，將可以半價購買遊戲寶石之詐術，
    於下列時、地，詐騙被害人以獲得遊戲點數之不法利益：(1)
    98年11月6日17時10分，以虛擬角色「l法皇」與李殿宏攀談
    後，以上開手法詐取李殿宏遊戲點數4300點；(2)98年11月18
    日清晨，以虛擬角色「暗之尊」與甲○○攀談後，以上開手
    法詐取甲○○遊戲點數5000點；(3)98年11月24日以虛擬角色
    「ID-洛神紅荼」與孫杰嶼攀談後，以上開手法詐取孫杰嶼
    遊戲點數5000點。乙○○嗣後將詐得之遊戲點數利益換取虛
    擬寶物，再轉挹注於帳號buthappy0726創造之虛擬角色「瘋
    狂可樂」，嗣後將帳號之網路角色及裝備以10000元出售予
    其他參與網路遊戲者。
二、案經李殿宏、孫杰嶼、甲○○臺灣基隆地方法院檢察署檢察
    訴由台中縣警察局烏日分局、臺北縣政府警察局新店分局移
    送臺灣基隆地方法院檢察署檢察官偵查起訴。
    理    由
一、本件被告乙○○所犯者非為死刑、無期徒刑、最輕本刑為3
    年以上有期徒刑之罪或高等法院管轄第一審案件，被告於準
    備程序進行中，就被訴事實為有罪之陳述，經告知其簡式審
    判程序之旨，並聽取公訴人、被告之意見後，本院依刑事訴
    訟法第273條之1第1項之規定，裁定由受命法官獨任進行簡
    式審判程序，合先敘明。
二、上開犯罪事實，業據被告乙○○於本院行準備程序及審理時
    坦承不諱，核與證人即告訴人李殿宏、孫杰嶼、甲○○於警
    詢時證述情節相符，復有被告與被害人3人之網路遊戲交談
    紀錄、被告與被害人3人在網路遊戲之會員註冊資料及遊戲
    電磁紀錄、被害人孫杰嶼遊戲帳號證明書及其遊戲電磁紀錄
    、被告IP位置登出查詢資料等在卷可稽，足認被告之任意性
    自白與事實相符，堪予採信，是被告犯行足可認定，應予依
    法論科。
三、按電腦遊戲網路中之虛擬遊戲點數，係以電磁紀錄之方式儲
    存在遊戲伺服器內，遊戲帳號使用者對於上述電磁紀錄擁有
    處分權，可任意處分或移轉，因此上開遊戲點數之電磁紀錄
    雖屬虛擬，但在網路遊戲上具有一定之價值，可供玩家作為
    交易之客體，是遊戲帳號使用權及處分此等遊戲點數之電磁
    紀錄，該當於刑法第339條第2項所稱之利益。核被告乙○○
    3次所為，均係犯刑法第339條第2項之詐欺得利罪。被告有
    如犯罪事實欄所示刑案之執行情形，此有台灣高等法院被告
    全國前案紀錄表在卷可按，其受有期徒刑之執行完畢後，5
    年內再犯本案有期徒刑以上之罪，均為累犯，應依刑法第47
    條第1項之規定加重其刑。被告所犯上開3罪，被害法益不同
    ，應分論併罰。爰審酌被告前已有詐欺前科紀錄，仍不知悔
    改，惟念其犯罪手段單純，並考慮其犯罪所得不高，且犯後
    坦承犯行，態度尚佳等一切情狀，分別量處如主文所示之刑
    ，併定應執行刑，及諭知易科罰金之折算標準。扣案電腦主
    機1台，係被告所有供犯罪所用之物，業據其供述在卷，爰
    依刑法第38條第1項第2款規定，併予宣告沒收。至扣案手機
    1支及SIM1張，難認與本件犯罪有何關連性，爰不併為沒收
    之諭知，附予敘明。
據上論斷，應依刑事訴訟法第273條之1第1項、第299條第 1項前
段，刑法第339條第2項、第47條第1項、第41條第1項前段、第51
條第6款、第38條第1項第2款，刑法施行法第1條之1，判決如主
文。
本案經檢察官丙○○到庭執行職務
中    華    民    國    99    年    4     月    22    日
                    刑事第三庭法  官  陳姵君
以上正本證明與原本無異。
如不服本判決應於收受本判決後10日內向本院提出上訴書狀，其
未敘述上訴理由者，並得於提起上訴後10日內向本院補提理由書
狀（均須按他造當事人之人數附繕本）「切勿逕送上級法院」。
中    華    民    國    99    年    4     月    22    日
                            書 記 官  彭筠凱
附錄論罪法條：
中華民國刑法第339條
意圖為自己或第三人不法之所有，以詐術使人將本人或第三人之
物交付者，處5年以下有期徒刑、拘役或科或併科1千元以下罰金
。
以前項方法得財產上不法之利益或使第三人得之者，亦同。
前二項之未遂犯罰之。

司法院資訊處製作；財團法人民間司法改革基金會備份。
